【裁判字號】    89,上易,4015
【裁判日期】    890915
【裁判案由】    竊盜
【裁判全文】
臺灣高等法院刑事判決                  八十九年度上易字第四一五號
    上訴人  臺灣臺北地方法院檢察署檢察官
    被  告  丙 ○ ○
右列上訴人因被告竊盜案件，不服台灣台北地方法院八十九年度易字第一七三五號，
中華民國八十九年九月十五日第一審判決（起訴案號：台灣台北地方法院檢察署八十
九年度偵字第一三００二號及併辦案號：八十九年度偵字第一九八八一號、第一四六
一二號）提起上訴，本院判決如左：
    主    文
原判決撤銷。
丙○○連續攜帶兇器毀壞門扇竊盜，累犯，處有期徒刑貳年陸月。
扣案之一字型起子、扳手各壹把均沒收。
    事    實
一、丙○○曾於民國（下同）八十三年間，因違反麻醉藥品管理條例案件，經原審法
    院判處有期徒刑二月確定，於八十四年二月三日易科罰金執行完畢，又於八十四
    年間，因違反麻醉藥品管理條例案件，經台灣板橋地方法院判處有期徒刑六月確
    定，於八十四年十二月十三日執行完畢，又於八十四年間，因竊盜案件，經台灣
    板橋地方法院判處有期徒刑一年確定，於八十六年四月十五日假釋出獄，假釋期
    間於八十六年七月三十一日縮短刑期屆滿，以執行完畢論，又於八十六年間，因
    竊盜及違反麻醉藥品管理條例案件，分別經原審法院判處有期徒刑一年及有期徒
    刑七月確定，又於八十六年間，因違反槍砲彈藥刀械管制條例案件，經原審法院
    判處有期徒刑六月確定，所犯三罪經定執行刑為有期徒刑一年十月，於八十八年
    三月十二日縮短刑期假釋出獄，假釋期間至八十八年十月十一日縮短刑期屆滿，
    以執行完畢論。猶不知悔改，復意圖為自己不法之所有，基於概括犯意，於附表
    所示之時、地，先後持其所有客觀上足致人死、傷之兇器一字型起子、扳手為工
    具或徒手，以附表（一）所示之方法，分別竊取被害人乙○○、甲○○等人之財
    物，其行竊之時間、地點、方法、所持工具及竊取之財物均如附表（一）所示。
    嗣於八十九年六月二十七日下午五時許，在台北市○○區○○路四段三○○巷三
    十五弄八號為警查獲，並扣得其所竊取之乙○○所有富邦銀行信用卡一枚與甲○
    ○所有寶島銀行、中興銀行信用卡各一枚、藍寶石戒子一只等物，及丙○○所有
    供犯罪所用之一字型起子、扳手各一把、及原置於其所騎機車上非供行竊所用之
    手電筒一支、油壓剪一把、十字起子一支、尖嘴鉗子一把、麻布手套一雙及黑色
    背包一只，始查知上情。
二、案經台北市政府警察局大安分局報請台灣台北地方法院檢察署檢察官偵查起訴及
    移送併辦。
    理    由
一、右揭事實，迭據被告丙○○於警訊及偵、審中坦承不諱，核與被害人乙○○、甲
    ○○、黃淑媛、陳蘇秀鳳、江蕾、陳仁忠、陳志榮、張麗莉、高政偉、黃于玲、
    陳榮松、徐慶雲指訴失竊情節相符，復有贓物領據二紙及被告所有供犯罪所用之
    一字型起子、扳手各一支扣案可資佐證，被告所犯事証明確，其犯行洵堪認定，
    應依法予以論科。
二、核被告所為，分別係犯如附表（一）所示之刑法第三百二十一條第一項第三款、
    第二款、同法第三百二十一條第一項第二款、同法第三百二十一條第二項、第一
    項第二款、第三款等罪。被告先後多次竊盜犯行，時間緊接，犯罪構成要件相同
    ，顯係基於概括犯意為之，為連續犯應以情節較重之附表（一）編號一之攜帶兇
    器毀壞門扇竊盜罪一罪論，並依法加重其刑。公訴意旨雖認被告所犯附表（一）
    編號一、二所示之二次犯行，均係犯刑法第三百二十一條第一項第三款之罪，尚
    有疏漏，併此敘明。又檢察官雖未就被告所犯附表（一）編號三至編號九部分起
    訴，惟該部分與已起訴部分有裁判上一罪之連續犯關係，為起訴效力所及，本院
    自得一併加以審究。又查被告曾於八十三年間，因違反麻醉藥品管理條例案件，
    經原審法院判處有期徒刑二月確定，於八十四年二月三日易科罰金執行完畢，又
    於八十四年間，因違反麻醉藥品管理條例案件，經台灣板橋地方法院判處有期徒
    刑六月確定，於八十四年十二月十三日執行完畢，又於八十四年間，因竊盜案件
    ，經台灣板橋地方法院判處有期徒刑一年確定，於八十六年四月十五日假釋出獄
    ，假釋期間於八十六年七月三十一日縮短刑期屆滿，以執行完畢論，又於八十六
    年間，因竊盜及違反麻醉藥品管理條例案件，分別經原審法院判處有期徒刑一年
    及有期徒刑七月確定，又於八十六年間，因違反槍砲彈藥刀械管制條例案件，經
    原審法院判處有期徒刑六月確定，所犯三罪經定執行刑為有期徒刑一年十月，於
    八十八年三月十二日縮短刑期假釋出獄，假釋期間至八十八年十月十一日縮短刑
    期屆滿，以執行完畢論，有台灣高等法院檢察署刑案紀錄簡覆表乙份在卷可按，
    其於有期徒刑執行完畢後，五年內再犯有期徒刑以上之本罪，為累犯，應依法遞
    加重其刑。
三、原審以被告所犯罪証明確予以論科，固非無見，惟查原審未及就被告所犯附表（
    一）編號三至九與已起訴部分有連續犯之裁判上一罪關係之犯罪，併予審究，尚
    有未洽，本件檢察官上訴意旨執此指摘原判決失當，為有理由，自應由本院將原
    判決予以撤銷改判，爰審酌被告連續涉犯竊案，嚴重侵害他人財產，影響社會治
    安及其犯罪動機、目的、手段、所生危害、犯罪後態度等一切情狀，量處其有期
    徒刑二年六月示懲。
四、扣案之一字型起子及扳手各一支，係被告所有供犯罪所用之物，業據被告供承在
    卷，爰依刑法第三十八條第一項第二款規定宣告沒收。至其他扣案之手電筒一支
    、油壓剪一把、十字起子一支、尖嘴鉗子一把、麻布手套一雙及黑色背包一只等
    物，係被告放置在其機車置物箱內物，尚乏証據足資証明係其供本案犯罪所用或
    所預備之物，業據被告供述在卷（見偵查卷第五十八頁反面），爰均不予宣告沒
    收。
五、併意旨復以被告丙○○復在附表（二）所示之時、地竊取被害人陳榮、開揚國際
    公司所有財物，認被告另涉有竊盜罪嫌而移送本院併辦，然查被告於附表（二）
    編號一、二所涉之竊盜犯行，其犯罪時間分別於八十五年六、七月間及八十六年
    五、六月間，其犯罪時間與本案最近之犯罪間八十八年十月間某日，分別相距三
    年二月及二年三月之久，洵難認被告於附表（二）編號一、二所為之犯罪，與本
    案所犯竊盜罪間，係基於概括犯意所為，該二次所犯竊盜罪與本案所犯之竊盜間
    ，自難認有何連續犯裁判上一罪關係，非本案起訴效力所及，本院自無從予以併
    案審理。另附表（二）編號三所示之犯罪，被告僅止於持起子破壞鐵門，因該鐵
    門極其堅固，致被告無法破壞進入屋內行竊，旋即作罷而離去，業據被告供明在
    卷，足徵被告所為尚未達著手竊盜行為之實施，所為與刑法竊盜之要件尚未該當
    ，難認其有何竊盜犯行，與本案間亦無何裁判上一罪或實質上一罪關係，亦非起
    訴效力所及，本院無法予以併案審理，應就此部分退還原檢察官另行處理。
六、據上論斷，應依刑事訴訟法第三百六十九條第一項前段、第三百六十四條、第二
    百九十九條第一項前段，刑法第五十六條、第三百二十一條第一項第二款、第三
    款、第四十七條、第三十八條第一項第二款，判決如主文。
本案經檢察官蔡薰慧到庭執行職務。
中    華    民    國    八十九    年      十二      月      二十二      日
                            臺灣高等法院刑事第十六庭
                                審判長法  官  黃  鴻  昌
                                      法  官  陳  國  文
                                      法  官  蔡  彩  貞
右正本證明與原本無異。
不得上訴。
                                      書記官  黃  千  鶴
中    華    民    國    八十九    年      十二      月      二十六      日
附錄本案論罪科刑法條全文：
刑法第三百二十一條：
一犯竊盜罪而有左列情形之一者，處六月以上五年以下有期徒刑：
  於夜間侵入住宅或有人居住之建築物、船艦或隱匿其內而犯之者。
  毀越門扇、牆垣或其他安全設備而犯之者。
  攜帶兇器而犯之者。
  結夥三人以上而犯之者。
  乘火災、水災或其他災害之際而犯之者。
  在車站或埠頭而犯之者。
二前項之未遂犯罰之。
附表(一)：
┌──┬────┬─────┬──────┬─────────┬────┐
│編號│犯罪時間│ 犯罪地點 │犯 罪 方 法 │竊  取  之  財  物│犯罪法條│
├──┼────┼─────┼──────┼─────────┼────┤
│ 一 │八十九年│台北市八德│持一字型起子│七萬三千元、COMPAQ│刑法第三│
│    │四月十九│路一段三十│、扳手各乙把│筆記型電腦乙台、SA│百二十一│
│    │日晚上十│號四樓永崴│，毀壞永崴公│MPO 筆記型電腦二台│條第一項│
│    │一、十二│公司夜間無│司大門，侵入│、銀戒子、銀墜子各│第二款、│
│    │時許    │人所在之辦│辦公室內行竊│乙只、摩托羅拉行動│第三款  │
│    │        │公室內    │            │電話乙支、金正 VCD│        │
│    │        │          │            │播放器乙支、硬碟乙│        │
│    │        │          │            │部、乙○○身分證、│        │
│    │        │          │            │汽車駕照、機車駕照│        │
│    │        │          │            │、技術士執照、護照│        │
│    │        │          │            │、台胞證、彰化銀行│        │
│    │        │          │            │、土地銀行、寶島銀│        │
│    │        │          │            │行、陽明山信用合作│        │
│    │        │          │            │社、中國信託金融卡│        │
│    │        │          │            │、富邦邦銀行信用卡│        │
│    │        │          │            │各一枚            │        │
├──┼────┼─────┼──────┼─────────┼────┤
│ 二 │八十九年│台北市八德│持起子、扳手│甲○○所有中興銀行│刑法第三│
│    │六月二十│路二段三０│各乙把，自浴│、寶島銀行信用卡各│百二十一│
│    │日      │０巷三十二│室窗戶撬壞鐵│乙枚、壽山石五件、│條第一項│
│    │        │號六樓    │窗後踰越鐵窗│銀幣五枚、鑽戒二枚│第二款、│
│    │        │          │安全設備後侵│、藍寶石戒指乙枚、│第三款  │
│    │        │          │入          │NOKIA 行動電話乙支│        │
│    │        │          │            │、木柵捷運紀念卡九│        │
│    │        │          │            │十張、紫水晶墜子乙│        │
│    │        │          │            │只、金龍飾品乙件  │        │
├──┼────┼─────┼──────┼─────────┼────┤
│ 三 │八十八年│台北市基隆│持起子自窗戶│金項鍊乙條、鑽石女│刑法第三│
│    │十月間  │路二段一六│侵入屋內    │用戒子乙只        │百二十一│
│    │        │七巷五號  │            │                  │條第一項│
│    │        │          │            │                  │第二款、│
│    │        │          │            │                  │第三款  │
├──┼────┼─────┼──────┼─────────┼────┤
│ 四 │八十八年│台北市羅斯│自大樓樓梯間│現金二、三千元    │刑法第三│
│    │十二月六│福路三段三│爬窗侵入屋內│                  │百二十一│
│    │日上午九│一六巷九弄│            │                  │條第一項│
│    │時許    │二號二樓  │            │                  │第二款  │
├──┼────┼─────┼──────┼─────────┼────┤
│ 五 │八十九年│台北市新生│持起子破壞鐵│無                │刑法第三│
│    │三月一日│南路三段十│窗侵入屋內動│       │百二十一│
│    │凌晨    │九巷三之一│手行竊時，因│                  │條第一項│
│    │        │號一樓    │警報器發作未│                  │第二款、│
│    │        │          │得手而止逸  │                  │第三款、│
│    │        │          │            │                  │第二項  │
├──┼────┼─────┼──────┼─────────┼────┤
│ 六 │八十九年│台北市臥龍│持起子破壞鐵│現金四千餘元      │刑法第三│
│    │三月間  │街一九五巷│捲門開關後啟│                  │百二十一│
│    │        │三號一樓  │動鐵捲門侵入│                  │條第一項│
│    │        │          │屋內行竊    │                  │第二款、│
│    │        │          │            │                  │第三款  │
├──┼────┼─────┼──────┼─────────┼────┤
│ 七 │八十九年│台北市八德│持起子破壞鐵│弘捷公司所有現金三│刑法第三│
│    │四月十九│街一段三十│門後侵入屋內│、四萬元、筆記型電│百二十一│
│    │日 │號三樓    │行竊        │腦二台、硬碟七個、│條第一項│
│    │        │          │            │三件式喇叭乙個、VC│第二款、│
│    │        │          │            │D 播放器乙個      │第三款  │
├──┼────┼─────┼──────┼─────────┼────┤
│ 八 │八十九年│台北縣永和│自氣窗爬入屋│無                │刑法第三│
│    │五月間  │市○○路九│內行竊，因無│                  │百二十一│
│    │        │十一巷三之│所得而離去  │                  │條第二項│
│    │        │一號五樓  │            │                  │第二款、│
│    │        │          │            │                  │第三款  │
├──┼────┼─────┼──────┼─────────┼────┤
│ 九 │八十九年│台北縣永和│自氣窗爬入屋│陳蘇秀鳳所有 DVD播│刑法第三│
│    │五月底某│市○○路九│內行竊      │放機乙台、擴大器乙│百二十一│
│    │日      │十五號七樓│            │台、VCD 遙控乙個  │條第一項│
│    │        │頂        │            │           │第二款  │
└──┴────┴─────┴──────┴─────────┴────┘
附表(二)：
┌──┬────┬─────┬──────┬─────────┬────┐
│編號│犯罪時間│ 犯罪地點 │犯 罪 方 法 │竊  取  之  財  物│備    註│
├──┼────┼─────┼──────┼─────────┼────┤
│ 一 │八十五年│台北縣永和│侵入屋內行竊│撲滿乙個內有四、五│        │
│    │六、七月│市○○路七│            │千元              │        │
│    │間      │巷十一弄四│            │                  │        │
│    │        │號五樓    │            │                  │        │
├──┼────┼─────┼──────┼─────────┼────┤
│ 二 │八十六年│台北縣永和│破壞鐵捲門入│無                │        │
│    │五、六月│市○○路二│內行竊      │                  │        │
│    │間      │十八號一樓│            │                  │        │
├──┼────┼─────┼──────┼─────────┼────┤
│ 三 │八十九年│台北市敦化│持起子破壞鐵│無                │        │
│    │六月三日│南路二段一│門未果而離去│                  │        │
│    │        │七二巷八弄│            │                  │        │
│    │        │五號二樓  │            │                  │        │
└──┴────┴─────┴──────┴─────────┴────┘


司法院資訊處製作；財團法人民間司法改革基金會備份。
